【裁判字號】    90,易,4119
【裁判日期】    901213
【裁判案由】    偽造文書
【裁判全文】
臺灣高雄地方法院刑事判決                          九十年度易字第四一一九號
    公  訴  人  臺灣高雄地方法院檢察署檢察官
    被      告  甲○○
右列被告因偽造文書案件，經檢察官提起公訴（九十年度偵字第一六二二一號），本
院判決如左：
    主  文
甲○○偽造署押，足以生損害於公眾及他人，累犯，處有期徒刑伍月，如易科罰金，
以參佰元折算壹日。
附表所示文件上所偽造之「乙○○」署押共壹拾柒枚（含簽名捌枚及指印玖枚）均沒
收。
    事  實
一、甲○○前於民國八十七年六月十一日因詐欺案件，經臺灣高等法院高雄分院判處
    有期徒刑四月確定，於八十七年十二月二十一日執行完畢，嗣於九十年七月二十
    二日十六時二十五分許，在高雄市○○區○○街一二二巷一號前，因涉犯竊盜案
    件為高雄市政府警察局保安大隊迅雷中隊員警查獲，旋帶回該中隊部訊問，甲○
    ○為逃避刑責，竟冒用「乙○○」之名應訊，於九十年七月二十二日十七時五十
    分許在高雄市政府警察局保安大隊迅雷中隊警員偵訊後，接續於警員所製作之偵
    訊（調查）筆錄、逮捕通知書、扣押筆錄、高雄市政府警察局保安警察大隊扣押
    物品目錄表、贓物照片指認單偽造「乙○○」之簽名及按捺指紋為署押（其數量
    詳如附表所示），足以生損害於該警察機關製作文書之正確性及乙○○，繼於警
    察機關將其移送臺灣高雄地方法院檢察署偵查後，於同日二十時三十五分許，在
    臺灣高雄地方法檢察署檢察官就其涉嫌竊盜案件訊問後，再接續以乙○○名義於
    訊問筆錄上受訊人欄偽簽「乙○○」之名，足以生損害於偵查機關所製作文書之
    正確性及乙○○。迨九十年八月九日經臺灣高雄地方法院檢察署檢察官以被告乙
    ○○之名義傳喚，經乙○○本人到庭應訊時，始查得上情。
二、案經臺灣高雄地方檢察署檢察官自動檢舉偵查起訴。
    理  由
一、右揭事實，業據被告甲○○於警、偵訊及本院審理時坦承不諱（參高雄市政府警
    察局警卷第一頁至第二頁，臺灣高雄地方法院檢察署九十年度偵字第一七八五四
    號偵查卷第二十頁、九十年度偵字第一六二二一號偵查卷第十五頁，本院九十年
    十一月二十九日審判筆錄），並經被害人乙○○於警訊中指述屬實（參高雄市政
    府警察局警卷第三頁），復有被告於九十年七月二十二日十七時五十分許，在高
    雄市政府警察局保安警察隊迅雷中隊製作之偵訊（調查）筆錄、逮捕通知書、扣
    押筆錄、高雄市政府警察局保安警察大隊扣押物品目錄表、贓物指認照片，暨同
    年月日二十時三十五分許在臺灣高雄地方法院檢察署製作之訊問筆錄受訊人欄偽
    造之「乙○○」簽名、指押，且前開警訊筆錄上被告所留之指紋，經送內政部警
    政署刑事警察局鑑定結果，亦認與被告檔存之十指紋相符，有該局九十年八月十
    七日刑紋字第一七六八七一號函影本附警卷可證（參高雄市政府警察局警卷第
    六頁），足見被告確有冒名應訊並偽造署押及按捺指印，且足以生損害於警察、
    偵查機關就所製作文書之正確性及甲○○，被告犯行，可以認定。
二、按連續犯之成立，除主觀上須基於一個概括之犯意外，客觀上須先後數行為，逐
    次實施而具連續性，侵害數個同性質之法益，其每一前行為與次行為，依一般社
    會健全觀念，在時間差距上，可以分開，在刑法評價上，各具獨立性，每次行為
    皆可獨立成罪，構成同一之罪名，始足當之；如數行為於同時同地或密切接近之
    時地實施，侵害同一之法益，各行為之獨立性極為薄弱，依一般社會健全觀念，
    在時間差距上，難以強行分開，在刑法評價上，以視為數個舉動之接續施行，合
    為包括之一行為予以評價，較為合理，則屬接續犯，而為包括之一罪，有最高法
    院八十六年度台上字第三二九五號判例意旨可參。而警訊、偵查、審判，甚至於
    執行，可視為單一刑事訴訟程序之數個階段，被告既已冒用乙○○名義應訊，當
    然有自始至終在各階段中偽造署押之意思，不過行為接續而完成整個犯罪，為單
    純一罪（有法務部八十四年法檢二字第○五二四號函可供參照），是公訴人認係
    連續犯罪，容有誤會。故核被告甲○○所為，係犯刑法第二百十七條第一項之偽
    造署押罪。另查被告前於八十七年六月十一日因詐欺案件，經臺灣高等法院高雄
    分院判處有期徒刑四月確定，於八十七年十二月二十一日執行完畢之事實，有臺
    灣高雄地方法院檢察署刑案資料查註紀錄表及臺灣高等法院被告全國前案紀錄表
    各一份在卷可憑，其前受有期徒刑之執行完畢，五年內再犯本件有期徒刑以上之
    罪，為累犯，應依刑法第四十七條之規定加重其刑。本院審酌被告偽簽署押，陷
    被冒名之被害人於受無謂追訴之危險境地，對偵查追訴犯罪之正確性影響非輕，
    惟念其犯後已坦承犯行，態度尚稱良好等一切情狀，量處如主文所示之刑，並諭
    知易科罰金之折算標準。末查，高雄市政府警察局保安大隊迅雷中隊九十年七月
    二十二日十七時五十分許之偵訊（調查）筆錄、逮捕通知書、扣押筆錄、高雄市
    政府警察局保安警察大隊扣押物品目錄表、贓物照片指認單及臺灣高雄地方法檢
    察署九十年七月二十二日二十時三十五分許偵訊筆錄所偽造之「乙○○」署押、
    指印（詳如附表所示），爰依刑法第二百十九條併予宣告沒收之。
三、據上論斷，應依刑事訴訟法第二百九十九條第一項前段，刑法第二百十七條第一
    項、第四十七條、第四十一條第一項、第二百十九條，罰金罰鍰提高標準條例第
    一條前段、第二條，判決如主文。
中      華      民      國    九十      年     十二     月     十三     日
                              臺灣高雄地方法院刑事第四庭
                                  法    官  張 維 君
右正本證明與原本無異。
如不服本判決，應於判決送達後十日內，向本院提出上訴狀。
                                  書 記 官  趙 美 玲
中    華    民    國      九十年      十二      月      十三      日
附錄本判決論罪之法條：
刑法第二百十七條第一項
  偽造印章、印文或署押，足以生損害於公眾或他人者，處三年以下有期徒刑。
附表：
┌──┬──────┬─────────┬──────┬───────┐
│編號│偽造署押時日│偽造署押處所      │偽載之文件  │署押之數量    │
├──┼──────┼─────────┼──────┼───────┤
│一  │九十年七月二│高雄市政警察局保安│偵訊（調查）│三枚（簽名一枚│
│    │十二日十七時│大隊迅雷中隊部    │筆錄        │及指印二枚）  │
│    │十分許      │                  │            │              │
├──┼──────┼─────────┼──────┼───────┤
│二  │同右        │同右              │逮捕通知書  │二枚（簽名及指│
│    │            │                  │            │印各一枚）    │
├──┼──────┼─────────┼──────┼───────┤
│三  │同右        │同右              │扣押筆錄    │六枚（簽名及指│
│    │            ││            │印各三枚）    │
├──┼──────┼─────────┼──────┼───────┤
│四  │同右        │同右              │高雄市政府警│四枚（簽名及指│
│    │            │                  │察局保安警察│印各二枚）    │
│    │            │                  │大隊扣押物品│              │
│    │            │                  │目錄表      │              │
├──┼──────┼─────────┼──────┼───────┤
│五  │同右        │同右              │贓物照片指認│二枚（簽名及指│
│    │            │                  │單          │印各一枚）    │
├──┼──────┼─────────┼──────┼───────┤
│六  │九十年七月二│臺灣臺灣高雄地方法│訊問筆錄    │一枚（簽名）  │
│    │十二日二十時│院檢察署          │            │              │
│    │三十五分許  │                  │            │              │
│    │            │                  │            │              │
├──┴──────┴─────────┴──────┴───────┤
│合計：署押十七枚（簽名八枚、指印九枚）                              │
└──────────────────────────────────┘


司法院資訊處製作；財團法人民間司法改革基金會備份。
